臺灣高等法院臺中分院刑事判決　　　　100年度上易字第983號
上　訴　人
即　被　告　廖宏振
上列上訴人因竊盜案件，不服臺灣彰化地方法院100年度易字第
486號中華民國100年6月10日第一審判決（起訴案號：臺灣彰化
地方法院檢察署100年度偵字第1180、1562、1742號），提起上
訴，本院判決如下：
    主  文
上訴駁回。
    理  由
一、依刑事訴訟法第350條、第361條、第362條、第367條規定，
    不服地方法院之第一審判決而上訴者，須提出上訴書狀，並
    應敘述具體理由，為上訴必備之程式；其所提出之書狀未敘
    述上訴理由，或僅曾以言詞陳述上訴理由者，均應於上訴期
    間屆滿後20日內補提理由書於第一審法院。第一審法院經形
    式審查，認逾期未補提上訴理由者，應定期間先命補正；逾
    期未補正者，為上訴不合法律上之程式，應以裁定駁回。倘
    已提出上訴理由，但所提非屬具體理由者，則由第二審法院
    以上訴不合法律上之程式，判決駁回。而所謂具體理由，必
    係依據卷內既有訴訟資料或提出新事證，指摘或表明第一審
    判決有何採證認事、用法或量刑等足以影響判決本旨之不當
    或違法，而構成應予撤銷之具體事由，始克當之（例如：依
    憑證據法則具體指出所採證據何以不具證據能力，或依憑卷
    證資料，明確指出所為證據證明力之判斷如何違背經驗、論
    理法則）；倘僅泛言原判決認定事實錯誤、違背法令、量刑
    失之過重或輕縱，而未依上揭意旨指出具體事由，或形式上
    雖已指出具體事由，然該事由縱使屬實，亦不足以認為原判
    決有何不當或違法者（例如：對不具有調查必要性之證據，
    法院未依聲請調查亦未說明理由，或援用證據不當，但除去
    該證據仍應為同一事實之認定），皆難謂係具體理由，俾與
    第二審上訴制度旨在請求第二審法院撤銷、變更第一審不當
    或違法之判決，以實現個案救濟之立法目的相契合，並節制
    濫行上訴（最高法院97年度臺上字第892號判決意旨可資參
    照）。又理由是否具體，則屬第二審法院審查之範圍，不在
    命補正之列，亦即上訴書狀已記載理由，並有具體之敘述時
    ，其上訴既屬合法，第二審法院固應就其理由之是否可取，
    為實體之審理及判斷；如認其上訴書狀雖記載理由，但並未
    具體敘述時，則無須再命補正，可逕認其上訴不合法，以判
    決駁回之（此有最高法院97年度臺上字第1281號判決意旨可
    參）。
二、本案上訴人即被告廖宏振（下稱被告）不服原審判決提起上
    訴，其上訴理由略以：於民國（下同）100年1月16日晚間9
    時11分許，其不在彰化縣溪州鄉○○路○段225號之11明誠大
    樓，當時路邊雖有攝影機，但畫面不清楚，不足以證明其有
    在該大樓竊取機車置物箱內財物之行為，其當日並未在案發
    地點，另關於100年1月6日、同年1月13日、同年1月16日分
    別竊盜車牌號碼ZYY-236、KXQ-609、MB9-933號機車部分，
    因當時竊車目的是供代步使用，其是以自備鑰匙竊車，沒有
    帶做案工具，應該判處有期徒刑6個月以下，有帶作案工具
    才是加重刑期有期徒刑7個月以上，原審量刑過重，請求從
    輕量刑云云。
三、經查，就被告上訴理由所敘及之100年1月16日晚間9時11分
    許竊盜部分（即原審判決附表編號5部分），據彰化縣溪州
    鄉○○路○段225號之11明道大學明誠宿舍管理員張原豪於原
    審理時證述：其有發現1名男子在動學生之車牌號碼AUE-260
    號機車座墊下之行李廂，其質問他，對方就跑掉，其有正面
    看到他的臉孔，該人就是今日在庭之被告等語，其於警詢時
    亦為相同之證述，亦核與被告於警詢時供述：其當時有去現
    場，聽到明誠大樓舍工出聲叫其時，其即馬上逃掉等語相符
    ，可見原審並非僅依監視器畫面翻拍照片作為認定事實之依
    據，上訴意旨經核係置原判決所為明白論斷於不顧，仍持已
    為原判決指駁說明之陳詞再事爭辯，難認符合首揭之上訴具
    體理由。又關於被告上訴理由所敘及竊盜車牌號碼ZYY-236
    、KXQ-609、MB9-933號機車部分（即原審判決附表編號2、3
    、12部分），原審以上開3部分被告係攜帶自備鑰匙竊盜，
    自備鑰匙非屬兇器，認為被告係犯刑法第320條第1項之普通
    竊盜罪，並審酌被告除有原審判決所載之累犯前科外，另有
    竊盜、詐欺及施用毒品等犯罪前科，有臺灣高等法院被告前
    案紀錄表1份在卷可參，其素行不佳，其因缺乏生活貲財，
    卻不思以正當方法掙取，竟無視法紀，率而竊取他人財物，
    未能尊重他人之財產權，復破壞社會之安寧秩序，造成被害
    人受有損害，所為實有可議，另斟酌被告於犯後，坦承犯行
    ，及未賠償被害人所受損害之犯後態度，暨其犯罪之動機、
    目的、手段、國中畢業之智識程度、所竊取財物價值之高低
    及所生危害等一切情狀，均量處被告有期徒刑7月，顯係均
    本於被告之責任為基礎，並具體斟酌刑法第57條所列情形而
    為量定，並未偏執一端，而有失之過重之情事。而刑法第
    320條第1項之普通竊盜罪其法定刑為「5年以下有期徒刑、
    拘役或5百元以下罰金」，原審就上開3部分，均各科處有期
    徒刑7月，尚在法定刑之內，且依上述說明，應屬妥當並無
    過重之情刑。被告認為該3部分均應判處有期徒刑6個月以下
    云云，應係對刑法第320條第1項之普通竊盜罪法定刑範圍之
    誤解，顯有誤會。
四、綜上所述，本院依形式上觀察認原審判決認事用法並無違法
    或不當之處，量刑亦屬妥適，被告上訴理由並未依據卷內既
    有訴訟資料或提出新事證，指摘或表明第一審判決有何採證
    認事、用法或量刑等足以影響判決本旨之不當或違法，而構
    成應予撤銷之具體事由，自非屬得上訴第二審之具體理由。
    依上揭法律規定及判決意旨，被告提起之第二審上訴不合法
    律上程式，爰不經言詞辯論，判決駁回上訴。
據上論斷，應依刑事訴訟法第367條前段、第372條，判決如主文
。
中    華    民    國   100    年    7     月    27    日
            刑事第十庭   審判長法  官  江  錫  麟
                               法  官  紀  文  勝
                               法  官  周  瑞  芬
以上正本證明與原本無異。
不得上訴。
                               書記官  廖  婉  菁
中    華    民    國   100    年    7     月    27    日